th: โครงสร้างของปลอกสายเคเบิล: ข้อต่ออะลูมิเนียม; แบบถัก; พันขดลวด; แบบลดการบีบตัว; เสริม Kevlar; เส้นลวดเรียงตรง; ถักโลหะ; ข้อต่อแบบแบ่งส่วน; อื่นๆ
vi: Cấu trúc vỏ cáp: Mắt xích nhôm; Bện; Lõi cuộn; Không nén; Củng cố bằng Kevlar; Sợi song song; Dây bện kim loại; Mắt xích chia đoạn; Khác
de: Konstruktion der Kabelummantelung: Aluminium-Glieder; Geflochten; Spiralgewickelt; Stauchfrei; Kevlar-verstärkt; Linearer Strang; Metallgeflecht; Segmentiertes Glied; Sonstige
pl: Konstrukcja pancerza linki: Ogniwa aluminiowe; Pleciony; Spiralny; Bezkompresyjny; Wzmocniony Kevlarem; Z podłużnymi włóknami; Metalowy oplot; Ogniwa segmentowe; Inne
ru: Конструкция оболочки кабеля: Алюминиевые звенья; В оплетке; Спиральная намотка; Бескомпрессионная; Усиленная Kevlar; Линейное плетение; Металлическая оплетка; Сегментированные звенья; Другое
sk-SK: Konštrukcia káblového puzdra: Hliníkové články; Opletané; Špirálovito vinuté; Nestlačiteľné; Vystužené materiálom Kevlar; S pozdĺžnymi vláknami; Kovové opletenie; Segmentové články; Iné
pt-PT: Construção de alojamento de cabos: Elo de alumínio; Entrançado; Enrolado em espiral; Sem compressão; Reforçado a Kevlar; Fio linear; Malha metálica; Elo segmentado; Outro
hu: Bowdenház szerkezete: Alumíniumszemes; Fonott; Tekercselt; Kompressziómentes; Kevlar-erősítésű; Egyenes szálas; Fémfonatos; Szegmentált láncszemes; Egyéb
lt-LT: Kabelio korpuso konstrukcija: Aliumininių grandžių; Pintas; Vyniotas spirale; Nesuspaudžiamas; Sutvirtintas „Kevlar“; Išilginių gijų; Metalinio pynimo; Segmentinių grandžių; Kita
da: Kabelhylsterets konstruktion: Aluminiumled; Flettet; Spiralviklet; Kompressionsfri; Kevlar-forstærket; Lineære tråde; Metalflet; Segmenteret led; Andet
ko: 케이블 하우징 구조: 알루미늄 링크; 브레이드; 코일 와운드; 컴프레션리스; Kevlar 보강; 리니어 스트랜드; 메탈릭 브레이드; 세그먼티드 링크; 기타
bg-BG: Конструкция на кожуха на жилото: Алуминиеви звена; Оплетен; Спираловидно навит; Без компресия; Подсилен с Kevlar; Линейни нишки; Метална оплетка; Сегментирани звена; Други
nl: Kabelbehuizing constructie: Aluminium schakel; Gevlochten; Spiraalgewikkeld; Compressieloos; Met Kevlar versterkt; Lineaire streng; Metalen vlecht; Gesegmenteerde schakel; Overig
sv: Byggnation av kabelhus: Aluminiumlänk; Flätad; Spirallindad; Kompressionslös; Kevlar-förstärkt; Linjär tråd; Metallflätad; Segmenterad länk; Övrigt
it: costruzione di alloggiamenti per cavi: A maglie di alluminio; Intrecciato; Avvolto a spirale; Incompressibile; Rinforzato in Kevlar; Fili lineari; Treccia metallica; Maglia segmentata; Altro
fr: Construction de la gaine de câble: Maillon en aluminium; Tressé; Enroulement hélicoïdal; Incompressible; Renforcé de Kevlar; Brins linéaires; Tresse métallique; Maillons segmentés; Autre
nb: Bygging av kabelhus: Aluminiumsledd; Flettet; Spoleviklet; Kompresjonsløs; Kevlar-forsterket; Lineær streng; Metallfletting; Segmentert ledd; Annet
es: Estructura de la funda del cable: Eslabón de aluminio; Trenzado; Enrollado en espiral; Sin compresión; Reforzado con Kevlar; Hilos lineales; Trenzado metálico; Eslabón segmentado; Otro
fi: Vaijerinkuoren rakenne: Alumiinilinkki; Punos; Kierretty; Kokoonpuristumaton; Kevlar-vahvistettu; Pitkittäissyy; Metallipunos; Nivelletty; Muu
en: Cable housing construction: Aluminum link; Braided; Coil-wound; Compressionless; Kevlar reinforced; Linear strand; Metallic braid; Segmented link; Other
hr-HR: Izgradnja kućišta kabela: Aluminijska karika; Pleteni; Spiralno namotan; Nekompresijski; Ojačano materijalom Kevlar; Linearna nit; Metalni oplet; Segmentirana karika; Ostalo
ro-RO: Construcția carcasei cablului: Zale din aluminiu; Împletit; Înfășurat în spirală; Fără compresie; Ranforsat cu Kevlar; Șuviță liniară; Împletitură metalică; Zale segmentate; Altele
el: Κατασκευή περιβλήματος καλωδίου: Αλουμινένιος κρίκος; Πλεγμένο; Σπειροειδές; Ασύμπιεστο; Ενισχυμένο με Kevlar; Γραμμικό σύρμα; Μεταλλικό πλέγμα; Αρθρωτός κρίκος; Άλλο
ja: ケーブルハウジングの構造: アルミニウムリンク; 編組; コイル巻; コンプレッションレス; Kevlar 強化; リニアストランド; メタリック編組; セグメントリンク; その他
sl-SI: Konstrukcija ovoja kabla: Aluminijasti člen; Pleteno; Spiralno navito; Nestisljivo; Ojačano z vlakni Kevlar; Linearni pramen; Kovinski oplet; Členjeno; Drugo
pt-BR: Construção da armação do cabo: Elo de alumínio; Trançado; Espiral; Sem compressão; Reforçado com Kevlar; Fio linear; Malha metálica; Elo segmentado; Outro
zh-CN: 线管结构: 铝合金链节; 编织式; 螺旋缠绕式; 无压缩型; Kevlar 加固; 线性股丝; 金属编织; 分段链节; 其他
cs: Konstrukce bowdenu kabelu: Hliníkové články; Opletené; Vinuté; Bezkompresní; Vyztužené kevlarem; Podélná vlákna; Kovové opletení; Segmentové články; Jiné
zh-TW: 內線及外殼線組結構: 鋁製連桿; 編織; 螺旋纏繞; 零壓縮; Kevlar 強化; 直絲; 金屬編織; 節段式; 其他
tr: Kablo kılıfı yapısı: Alüminyum bağlantı; Örgülü; Spiral sargılı; Sıkıştırmasız; Kevlar takviyeli; Doğrusal tel; Metalik örgü; Parçalı bağlantı; Diğer